臺灣板橋地方法院交通事件裁定　　　　　　　　　　九十三年度交聲字第五三一號
　　原處分機關　交通部公路總局臺北區監理所
　　異　議　人
　　即受處分人　甲○○
右列受處分人因違反道路交通管理處罰條例案件，對交通部公路總局臺北區監理所於
民國九十三年三月二十四日以北監自裁字第裁四０─ＺＧ0000000號所為之裁
決處分（原舉發案號：內政部警政署國道公路警察局九十二年五月一日公警局交字第
ＺＧ0000000號），聲明異議，本院裁定如左：
    主  文
異議駁回。
    理  由
一、原處分意旨略以：異議人即受處分人甲○○所有車號ＨＢ─三六四二號自用小客
    車，於民國九十二年三月二十二日十三時四十一分許，行經國道三號高速公路南
    下第一二六公里處時，因汽車駕駛人在高速公路超速行駛違規（速限一００公里
    時速一一九公里超速一九公里），經警拍照掣單逕行舉發，乃依道路交通管理處
    罰條例第三十三條第一項規定，裁處罰鍰新臺幣六千元，並記違規點數一點。
二、異議意旨略以：伊因未收到本件舉發違反道路交通管理事件通知單（下稱舉發通
    知單），所以不知有本件違規情事，係因事後驗車方知有此違規一事，詎原處分
    機關竟以最高額罰鍰裁處，因之不服，爰聲明異議，請求撤銷原處分，改依低額
    罰鍰裁處云云。
三、按汽車行駛高速公路，應依速限標誌指示，高速公路交通管制規則第五條第一項
    前段定有明文。又汽車行駛於高速公路或設站管制之道路，而不遵管制之規定者
    ，處汽車駕駛人新臺幣三千元以上六千元以下罰鍰；汽車駕駛人有前開情形時，
    除依原條款處罰鍰外，並記違規點數一點，道路交通管理處罰條例第三十三條第
    一項、第六十三條第一項第一款亦有明文可參。
四、經查，本件異議人即受處分人甲○○所有車號ＨＢ─三六四二號自用小客車，於
    九十二年三月二十二日十三時四十一分許，行經國道三號高速公路南下第一二六
    公里處時，於限速一百公里路段，駕駛人以時速一百十九公里行駛，因超速行駛
    違規，經警拍照掣單逕行舉發之事實，為異議人所不爭執，並有內政部警政署國
    道公路警察局九十二年五月一日公警局交字第ＺＧ0000000號舉發通知單
    影本附卷可稽，且有採證照片一幀足佐，本件違規事證明確，其事實洵堪認定。
    至異議人雖執前詞聲明異議，惟按：處理違反道路交通管理事件，有關文書送達
    之程序，依行政程序法之規定，違反道路交通管理事件統一裁罰基準及處理細則
    第五條定有明文。又送達，於應受送達人之住居所、事務所或營業所為之；於應
    人或應送達處所之接收郵件人員；送達由郵政機關為送達而不能依前開規定為之
    者，得將文書寄存於送達地之郵政機關，並作送達通知書兩份，一份黏貼於應受
    ，以為送達，行政程序法第七十二條第一項前段、第七十三條第一項、第七十四
    條亦分別有明文可參。查本件舉發機關於製發本件舉發通知單後，確曾依本件違
    規車輛之車籍資料，以掛號郵寄至異議人住所即「臺北縣新莊市○○路一三二巷
    十弄二七號」（與異議人聲明異議狀所載住所同），卻因郵務人員於送達處所不
    獲會晤應受送達人、有辨別事理能力之同居人、受僱人或應送達處所之接收郵件
    人員，經招領逾期後，郵退原舉發機關，嗣原舉發機關遂改以寄存送達之方式，
    將該舉發通知單寄存於送達地之郵政機關（新莊幸福郵局），並製作送達通知書
    二份，一份黏貼於異議人前開住所門首，另一份置於該送達處所信箱內而為送達
    等情，有郵寄信封袋影本二紙、郵件移送清冊暨單退查詢報表影本各一紙及中華
    郵政股份有限公司三重郵局九十三年六月二十三日郵字第０九三五００三０五八
    號函一份在卷足憑，且復經舉發機關內政部警政署國道公路警察局第七警察隊於
    九十二年十二月二十六日以公警國七交字第０九二０００八八九二號函覆知原處
    分機關，嗣原處分機關並於九十三年三月十八日再以北監自字第０九三一００四
    ０四三號函覆知異議人，亦有上開二份書函附卷可參，則異議人實際上未曾收受
    本件舉發通知單，雖為事實，然舉發機關既因前情無法送達，依法改以寄存送達
    方式完成本件舉發通知單之送達程序，自應視為業已合法送達於異議人，嗣原處
    分機關以異議人逾應到案期限三十日以上猶未繳納罰鍰，逕依違反道路交通管理
    事件統一裁罰基準表裁處異議人新臺幣六千元之高額罰鍰，於法並無違誤或不當
    之處，是異議人之聲明異議為無理由，應予駁回。
據上論斷，依道路交通案件處理辦法第十九條，裁定如主文。
中　　　華　　　民　　　國　　九十三　　年　　　七　　　月　　二十三　　日
                                    臺灣板橋地方法院交通法庭
                                        法　官  黃　若　美
右正本證明與原本無異。
如不服本裁定，應於裁定送達後五日內向本院提出抗告狀。
                                        書記官  曹  秋  冬
中　　　華　　　民　　　國　　九十三　　年　　　七　　　月　　二十三　　日
